臺灣臺中地方法院交通事件裁定　　　　　　　　　　九十三年度交聲字第五二二號
　　原處分機關　交通部公路總局台中區監理所
　　異議人即
　　受處分人　　甲○○
右列受處分人因違反道路交通管理處罰條例案件，對於交通部公路總局台中區監理所
九十三年六月十日所為之裁決（中監違字第裁六○─ＨＡ0000000號裁決書）
，聲明異議，本院裁定如左：
    主  文
異議駁回。
    理  由
一、原處分機關略以：本案係台中縣警察局交通警察隊逕行舉發受處分人甲○○所有
    之車號ＨＥ─８９５１號自小客車於九十二年十二月三日十四時四十八分許，在
    大里市○○路○段四六八號前，因「行車限速６０公里，經測時速８１公里，超
    速２１公里滿二十公里以上」違規，受處分人未於應到案日期前提出申訴，該所
    遂於九十三年六月十日以中監違字第裁六○─ＨＡ0000000號裁決書，裁
    處罰鍰新台幣二千四百元整，並記違規點數一點，逾期則依裁決書處罰主文規定
    裁處，於法並無不合等語。
二、本件異議人即受處分人甲○○則以：未收到裁決書致未繳納罰鍰，以致遭受監理
    所逾期繳納罰緩議處，請查原件是否有送達，是何人簽收，爰聲明異議云云。
三、按汽車駕駛人，行車速度，超過規定之最高時速者，處新臺幣一千二百元以上二
    千四百元以下罰鍰，道路交通管理處罰條例第四十條第一項規定並依同條例第六
    十三條第一項第一款規定，記違規點數一點。另汽車違反道路交通管理事件，以
    科學儀器取得違規證據資料，足資認定其違規事實者，得逕行舉發之，而逕行舉
    發，應記明車輛牌照號碼、車型等可資辨明之資料，查明汽車所有人姓名或名稱
    、住址，並以該汽車所有人為被通知人製單舉發之，由舉發機關送達被通知人；
    再按對於當事人之送達，應為送達之處所不明者，行政機關得依申請准為公示送
    達，如無人為公示送達之申請者，行政機關為避免行政程序遲延，認有必要時，
    得依職權命為公示送達，亦分別為行政程序法第七十八條第一項第一款、第二項
    所明定。
四、本件受處分人甲○○所有之車號ＨＥ─８９５１號自小客車於前揭時、地有超速
    違規為事實，異議人固不否認，辯稱：未接獲舉發通知單云云，經查：前揭中縣
    警交相字第ＨＡ0000000號舉發通知單經原舉發機關以掛號郵寄至受處分
    人之戶籍地址「台中市○區○○路三段一五六之四號」，經該址大樓管理員以受
    處分人已「遷移不明」無法送達而退件，原舉發單位乃依法辦理公示送達等情，
    有前揭舉發單暨信封影本、採證相片一幀、法務部戶役政連結作業系統表一紙、
    郵局九十二年十二月十七日寄送證明章、郵局「遷移不明」無法投遞退回章、「
    國黎怡園管理委員會」收執章、台中市警察局九十三年三月十日中縣警交字第０
    ９３０００４３０７號函檢送之公示送達公告暨受送達人清冊各一份等在卷可稽
    ，是該舉發違規通知單業已依受處分人之戶籍地址寄送，因該址大樓管理員以受
    處分人遷移不明退回，則異議人縱未有遷移之事實，惟該大樓管理員乃屬異議人
    之使用人，因使用人之過失造成掛號郵件無法送達，仍可歸責為異議人之過失；
    從而，受處分人所有之車號ＨＥ─８９５１號自小客車，既有前揭違規行為，且
    原舉發單位按址寄送舉發單，在無法送達而退件後，原舉發單位亦已分別依法辦
    理公示送達，已生送達之效力。原處分機關本於上開舉發通知單，在未有繳交罰
    鍰紀錄下據以裁罰，於法並無不合，本件異議為無理由，應予駁回。
五、據上論斷，應依道路交通管理處罰條例第八十七條第二項、道路交通案件處理辦
    法第十九條，裁定如主文。
中      華      民      國    九十三    年      八      月     廿三     日
                                        臺灣臺中地方法院交通法庭
                                            法  官  王  靜  秋
右正本證明與原本無異。
如不服本裁定應於送達後五日內向本院提出抗告狀。
                                            書記官
中      華      民      國    九十三    年    八      月   二十三       日
